臺灣桃園地方法院民事裁定　　　　　　　110年度聲字第295號
聲　請　人　吳昊恩　
代　理　人　吳秀菊律師
　
相　對　人　陳紹齊　
　　　　　　曾麗珍　

上列當事人間聲請停止強制執行事件，本院裁定如下：
    主  文
聲請人供擔保新臺幣2,448,000 元後，本院民國一○四年度司執
助字第一二七二號強制執行事件就附表所示股票所為之強制執行
程序，於本院民國一一○年度重訴字第二九九號第三人異議之訴
事件調解或和解成立、裁判確定或撤回起訴前，應暫予停止。
    理  由
一、按強制執行程序開始後，除法律另有規定外，不停止執行；
    有回復原狀之聲請，或提起再審或異議之訴，或對於和解為
    繼續審判之請求，或提起宣告調解無效之訴、撤銷調解之訴
    ，或對於許可強制執行之裁定提起抗告時，法院因必要情形
    或依聲請定相當並確實之擔保，得為停止強制執行之裁定，
    強制執行法第18條定有明文。又強制執行程序開始後，除法
    律另有規定外，不停止執行，乃在使債權人之債權早日實現
    ，以保障人民之權利。抵押人對法院許可拍賣抵押物之裁定
    ，主張有不得強制執行之事由而提起訴訟時，亦得依法聲請
    停止執行，此觀司法院大法官會議釋字第182 號解釋即明。
    再者，法院依強制執行法第18條第2 項定擔保金額而准許停
    止強制執行之裁定者，該項擔保係備供債權人因停止執行所
    受損害之賠償，其數額應依標的物停止執行後，債權人未能
    即時受償或利用該標的物所受之損害額，或其因另供擔保強
    制執行所受之損害額定之，非以標的物之價值或其債權額為
    依據（最高法院91年度台抗字第429 號、95年度台抗字第10
    4 號裁定意旨參照）。申言之，即應以債權人因執行程序之
    停止，致原預期受償之時間延後所生之損害，為定擔保數額
    之依據。而依通常社會觀念，使用金錢之對價即為利息，執
    行債權倘為金錢債權，債權人因執行程序停止，致受償時間
    延後，通常應可認係損失停止期間利用該債權總額所能取得
    之利息。又遲延之債務，以支付金錢為標的者，債權人得請
    求依法定利率計算之遲延利息；應付利息之債務，其利率未
    經約定，亦無法律可據者，週年利率為5 ％，民法第233 條
    第1 項本文、第203 條亦定有明定。此項遲延利息之本質屬
    於法定損害賠償，亦可據為金錢債權遲延受償所可能發生損
    害之賠償標準。
二、聲請意旨略以：相對人陳紹齊前聲請對相對人曾麗珍就如附
    表所示之股票（下稱系爭股票）為強制執行，經本院執行處
    以104 年度司執助字第1272號併案受理在案（下稱系爭執行
    事件）。惟系爭股票實際為聲請人借名登記於相對人曾麗珍
    名下，相對人陳紹齊聲請查封系爭股票，侵害聲請人權益，
    聲請人復已就系爭執行事件向本院提起第三人異議之訴，並
    由本院以110 年度重訴字第299 號（下稱系爭第三人異議事
    件）審理中。因系爭執行事件一旦執行，將恐有難以回復原
    狀之虞，為此，聲請人願供擔保，請准裁定系爭執行事件之
    強制執行程序，於系爭第三人異議事件終結前，暫予停止等
    語。
三、經查：
（一）聲請人主張之前開事實，業據其提出系爭第三人異議事件
      之民事起訴狀為證，並經本院依職權調取系爭執行案件卷
      宗及系爭第三人異議事件卷宗核閱屬實，且系爭執行事件
      之程序尚未終結，是依前揭規定，聲請人於系爭第三人異
      議事件判決確定或撤回前，聲請供擔保停止系爭執行事件
      就系爭股票所為之強制執行程序，於系爭第三人異議事件
      調解或和解成立、裁判確定或撤回起訴前，應暫予停止執
      行程序，應予准許。
（二）本院審酌相對人陳紹齊對相對人曾麗珍聲請強制執行之債
      權金額為新臺幣（下同）1,088 萬元（本院106 年度司執
      助字第2739號卷宗7 頁）；又系爭股票經中華工業技術鑑
      定股份有限公司鑑定結果其價額為2,752 萬元（系爭執行
      事件卷三83頁），系爭股票之價額顯高於相對人陳紹齊對
      相對人曾麗珍之執行債權額，是系爭第三人異議事件之訴
      訟標的價額應以系爭執行事件之債權金額計算，即為1,08
      8 萬元，則相對人陳紹齊因停止系爭執行事件之強制執行
      程序所受損害，應以相對人陳紹齊未能即時受償債務1,08
      8 萬所受之利息損失為據。故聲請人所提系爭第三人異議
      事件應行通常訴訟程序，且屬得上訴第三審之事件，參諸
      司法院頒布之各級法院辦案期限實施要點，第一、二、三
      審訴訟程序審判事件之辦案期限雖分別為1 年4 個月、2
      年、1 年，惟本院審酌上開訴訟事件之繁簡程度，並加計
      文書送達或其餘程序事項所可能耗費之時日，預估以約4.
      5 年為聲請人獲准停止執行致相對人執行延宕之可能期間
      。準此，相對人因系爭執行事件暫予停止，可能遭受之損
      害，應為停止執行期間其執行債權額1,088 萬元以法定利
      率年息5 ％計算前揭執行延宕期間之利息損失，計2,448,
      000 元【計算式：10,880,000元×5 ％×4.5 ＝2,448,00
      0 元】。是本件聲請為有理由，並由本院依職權酌定聲請
      人應供擔保之金額為2,448,000 元。
四、爰裁定如主文。
中    華    民    國  110     年    10    月    19    日
                  民事第二庭    法  官  林其玄
正本係照原本作成。
如不服本裁定應於送達後10日內向本院提出抗告狀，並應繳納抗
告費新台幣1,000元。
中    華    民    國   110    年    10    月    19    日
                                書記官  戴育萍
┌──────────────────────────┐
│附表（股票）                                        │
├──┬───────┬───────┬───────┤
│編號│發行股票公司  │數量          │單位          │
├──┼───────┼───────┼───────┤
│ 1  │佳利達企業股份│320萬         │股            │
│    │有限公司      │              │              │
└──┴───────┴───────┴───────┘